臺灣板橋地方法院刑事判決　　　　　　　94年度訴字第1303號
公　訴　人　臺灣板橋地方法院檢察署檢察官
被　　　告　甲○○
上列被告因違反毒品危害防制條例案件，經檢察官提起公訴（94
年度毒偵字第2821號），本院於準備程序進行中，被告就被訴事
實為有罪陳述，經告知被告簡式審判程序之旨，並聽取當事人之
意見後，裁定進行簡式審判程序判決如下：
    主  文
甲○○連續施用第一級毒品，累犯，處有期徒刑拾月。
    事  實
一、甲○○前於民國90年間，因施用毒品案件，經本院裁定送觀
    察、勒戒後，認無繼續施用毒品之傾向，於90年5 月7 日執
    行完畢釋放，並經臺灣板橋地方法院檢察署檢察官以90年度
    毒偵字第1861號為不起訴處分確定。甲○○復於92年間，再
    因施用毒品案件，經本院以92年度毒聲字第2318號裁定送觀
    察、勒戒後，認有繼續施用毒品之傾向，除經臺灣板橋地方
    法院檢察署檢察官於92年8 月22日以92年度毒偵字第2454號
    聲請簡易判決處刑外，並經本院以92年度毒聲字第2585號裁
    定令入戒治處所施以強制戒治，嗣毒品危害防制條例業於92
    年6 月6 日修正，於93年1 月9 日施行，其強制戒治執行至
    93年1 月9 日釋放。前開聲請簡易判決處刑之部分，則經本
    院以92年度簡字第2431號判處有期徒刑6 月，並於93年3 月
    25日易科罰金執行完畢。甲○○嗣再因施用毒品案件，經本
    院於93年2 月30日以93年度訴字第1898判決號判處有期10月
    ，現入監執行中。甲○○猶不知悔改，於上揭觀察、勒戒及
    強制戒治執行完畢釋放後5 年以內，又分別基於施用第一級
    毒品海洛因之概括犯意，及施用第二級毒品安非他命之犯意
    ，自93年12月30日本院93年度訴字第1898號判決宣示判決後
    之某日起，迄於94年4 月4 日某時止，在其臺北縣樹林市○
    ○路○ 段218 號2 樓住處內，或臺北縣板橋市友人住處內，
    連續多次施用第一級毒品海洛因。甲○○於94年4 月4 日施
    用海洛因時，則加入安非他命粉末同時施用，而施用第二級
    毒品安非他命一次。嗣甲○○為警列管為毒品人口，經警於
    94 年4月4 日14時20分許，在臺北縣鶯歌鎮○○路與行政路
    口通知甲○○至臺北縣政府警察局三峽分局驗尿而查悉（起
    訴書誤載為在臺北縣鶯歌鎮○○路與行政路口查獲）。
二、案經臺北縣政府警察局三峽分局報請臺灣板橋地方法院檢察
    署檢察官偵查起訴。
    理  由
一、按除被告所犯為死刑、無期徒刑、最輕本刑為3 年以上有期
    徒刑之罪或高等法院管轄第一審案件者外，於第一次審判期
    日前之準備程序進行中，被告先就被訴事實為有罪之陳述時
    ，審判長得告知被告簡式審判程序之旨，並聽取當事人、代
    理人、辯護人及輔佐人之意見後，裁定進行簡式審判程序，
    刑事訴訟法第273 條之1 第1 項定有明文。經核本件被告甲
    ○○所犯係死刑、無期徒刑、最輕本刑為3 年以上有期徒刑
    以外之罪，其於準備程序中就被訴事實為有罪之陳述，經法
    官告知簡式審判程序之旨，並聽取公訴人、被告之意見後，
    本院爰依首揭規定，合議裁定由受命法官獨任進行簡式審判
    程序，合先敘明。
二、上揭犯罪事實，業據被告甲○○於本院訊問中坦承不諱。且
    被告於94年4 月4 日16時54分許，在臺北縣政府警察局三峽
    分局，完成採尿程序並送請臺灣檢驗科技股份有限公司檢驗
    之結果，確呈安非他命類及鴉片類陽性之反應，有該公司94
    年4 月16日濫用藥物尿液檢驗報告1 紙附卷為憑（見94年毒
    偵字第2821號偵查卷第5 頁），堪認被告之自白屬實。另被
    告前因施用毒品案件，經裁定送觀察、勒戒後，認無繼續施
    用毒品之傾向，於90年5 月7 日釋放，並經臺灣板橋地方法
    院檢察署檢察官以90年度毒偵字第1861號不起訴處分確定；
    再於92年間，因施用毒品之案件，經臺灣板橋地方法院檢察
    署檢察官聲請簡易判決處刑外，復經本院裁定令入戒治所施
    以強制戒治而於93年1 月9 日，因法律修正予以釋放，並經
    本院於92年12月5 日以92年簡字第2431號判決，處以有期徒
    刑6 月確定，甫於93年3 月25日易科罰金執行完畢，此有上
    開不起訴處分書、聲請簡易判決處刑書、刑事判決書及臺灣
    高等法院被告前案紀錄表各1 份附卷為據。足認被告於前開
    觀察、勒戒及強制戒治執行完畢釋放後之5 年以內，再犯本
    件施用海洛因及安非他命之犯行明確，應依法論處。
三、核被告所為，係犯毒品危害防制條例第10條第1 項之施用第
    一級毒品罪、及同條第2 項之施用第二級毒品罪。被告施用
    前、後持有第一級、第二級毒品之犯行，為施用之高度行為
    所吸收，均不另論罪。被告多次施用第一級毒品海洛因之犯
    行間，時間緊接，犯罪構成要件相同，顯係基於概括犯意反
    覆為之，應依連續犯規定論以一罪，並依法加重其刑。又被
    告於94年4 月4 日施用海洛因時，同時加入安非他命粉末一
    同施用，所犯連續施用第一級毒品罪及施用第二級毒品罪，
    屬想像上競合犯，應從一重之連續施用第一級毒品罪處斷。
    檢察官雖僅起訴被告一次施用第一級毒品之犯行，惟被告所
    犯多次施用第一級毒品之犯行既有連續犯之裁判上一罪關係
    ，為起訴效力所及，本院自得擴張併予審究。又檢察官認被
    告所犯施用第一級毒品及施用第二級毒品間，屬應分論併罰
    之獨立數罪，則乏實證相佐，本院認應為有利於被告之推定
    ，而依想像競合之規定從一重處斷。又被告有前開犯罪事實
    所載之前案執行紀錄，有臺灣高等法院被告前案紀錄表在卷
    足稽，其於前開有期徒刑執行完畢後之5 年內，再犯本件有
    期徒刑以上之罪，為累犯，應依法遞加重其刑。爰審酌被告
    犯後坦承犯行，並衡其犯罪動機、目的、所生危害，及其犯
    後態度等一切情狀，量處如主文所示之刑。
據上論斷，應依刑事訴訟法第273 條之1 第1 項、第299 條第 1
項前段，毒品危害防制條例第10條第1 項、第2 項、第23條第 2
項，刑法第11條前段、第56條、第55條、第47條，判決如主文。
本案經檢察官徐名駒到庭執行職務。
中　　華　　民　　國　　94　　年　　7 　　月　　15　　日
                    刑事第十四庭    法  官  林漢強
上列正本證明與原本無異。
如不服本判決，應於判決送達後10日內，向本院提出上訴狀。
                                    書記官  黃大千
中　　華　　民　　國　　94　　年　　7 　　月　　15　　日
附錄本案論罪科刑所用法條全文：
毒品危害防制條例第10條
施用第一級毒品者，處六月以上五年以下有期徒刑。
施用第二級毒品者，處三年以下有期徒刑。
